Minutes et répertoires du notaire Pierre AVELINE, 22 avril 1687 - 5 décembre 1719 (étude XXXVIII)
Archives nationales
Minutes et répertoires du notaire Pierre AVELINE (étude XXXVIII)
22 avril 1687 - 5 décembre 1719
MC/ET/XXXVIII/9 - MC/ET/XXXVIII/197, MC/RE/XXXVIII/2 - MC/RE/XXXVIII/3
Etude XXXVIII; Aveline, Pierre (16..-17..)
Archives nationales de France
Minutes et répertoires: la loi 2008-696 du 15 juillet 2008 relative aux archives a fixé à 75 ans à compter de la date de l'acte, ou à 25 ans à compter de la date du décès de l'intéressé si ce délai est plus bref, le délai de communication des minutes et répertoires des notaires; ce délai est porté à 100 ans à compter de la date de l'acte si le document se rapporte à un mineur (code du Patrimoine, articles L213-2, 4e d et 5e).
Autres documents de l'étude (dossiers de clients, comptabilité...): s'agissant d'archives privées, ces documents sont communicables selon les modalités fixées par le déposant ou le donateur.
Certains documents ne sont pas accessibles en raison de leur mauvais état de conservation.
Versement
Accès aux instruments de recherche de tous les notaires de l’étude XXXVIII
Archives de l'étude XXXVIII
- Minutes de Pierre AVELINE, janvier 1689 - 1719; MC/ET/XXXVIII/9 - MC/ET/XXXVIII/197
  - Minutes. 1689, janvier - 1689, juin, janvier 1689 - juin 1689; MC/ET/XXXVIII/9
    Informations concernant le classement:
    Le niveau inférieur de description, quand il existe, correspond aux minutes d'actes. Toutes les minutes ne sont pas forcément décrites une à une. Les descriptions de ces minutes sont plus ou moins détaillées.
  - Minutes. 1690, janvier - 1690, février, janvier 1690 - février 1690; MC/ET/XXXVIII/10
  - Minutes. 1690, mars - 1690, avril, mars 1690 - avril 1690; MC/ET/XXXVIII/11
  - Minutes. 1690, mai - 1690, juin, mai 1690 - juin 1690; MC/ET/XXXVIII/12
  - Minutes. 1691, juillet - 1691, septembre, juillet 1691 - septembre 1691; MC/ET/XXXVIII/13
  - Minutes. 1691, octobre - 1691, décembre, octobre 1691 - décembre 1691; MC/ET/XXXVIII/14
  - Minutes. 1693, janvier - 1693, mars, janvier 1693 - mars 1693; MC/ET/XXXVIII/15
  - Minutes. 1693, avril - 1693, juin, avril 1693 - juin 1693; MC/ET/XXXVIII/16
  - Minutes. 1694, janvier - 1694, mars, janvier 1694 - mars 1694; MC/ET/XXXVIII/17
  - Minutes. 1694, septembre, septembre 1694; MC/ET/XXXVIII/18
    - BONNET (Joseph) sculpteur du Roi r. d'Orleans paroisse Saint-Laurent § Mariage de. .. avec Anne Catherine PIERRE veuve de François PRESONIQ chaudronnier des meures plaisirs du Roi r. Thévenot paroisse Saint-Sauveur - Parmi les témoins Jacques BONNET, son fils, sculpteur, 5 juillet 1695; MC/ET/XXXVIII/18
      Origine de l'information:
      Artisans XVIIe, par M. Jurgens, M.A. Fleury, R. Gourmelon et le personnel du Minutier central, 1954-1996 (fichier papier entièrement dématérialisé; voir contexte dans le Plan d’orientation général - Notaires de Paris, guides thématiques du Minutier).
      Date de révision: 2011-2012
      Date de création de la notice: 2010
      contrat de mariage; Bonnet, Joseph
    - LE CUY (Nicolas) Sculpteur âgé de 21 ans demeurant fg et paroisse Saint-Laurent § Mariage de. .. fils de feu Nicolas LE CUY jardinier et de Jehanne ANQUINY sa veuve avec Marie BONNEMAIN fille de Jehan B. maçon et Marie PLATEAU sa femme, 29 juillet 1695; MC/ET/XXXVIII/18
      contrat de mariage; Le Cuy, Nicolas
  - Minutes. 1694, novembre, novembre 1694; MC/ET/XXXVIII/19
  - Minutes. 1695, juillet - 1695, août, juillet 1695 - août 1695; MC/ET/XXXVIII/20
  - Minutes. 1695, septembre - 1695, octobre, septembre 1695 - octobre 1695; MC/ET/XXXVIII/21
  - Minutes. 1695, novembre - 1695, décembre, novembre 1695 - décembre 1695; MC/ET/XXXVIII/22
  - Minutes. 1696, juillet - 1696, août, 16 mai 1696 - août 1696; MC/ET/XXXVIII/23
    Informations complémentaires:
    1 acte du 16 mai 1696.
    - LIER (Pierre) marbrier du Roi r. Phélippeaux paroisse Saint-Nicolas-des-Champs § Bail durant 3 ans par .. à Charles de LORRAINE Comte de Marsan d'une maison à Versailles moy. 850 L. par an., 28 juillet 1696; MC/ET/XXXVIII/23
      bail; Lier, Pierre
    - LA MOIGNON (Chrétien François de) 1er avocat au Parlement demeurant en son hôtel r. pavée paroisse Saint-Paul § Bail durant 3 ans par Chrétien François de LA MOIGNON à Jean POCQUET bourgeois de Paris d'une maison de la Com du Palais r. de Lamoignon moy. 700 L. par an, 9 août 1696; MC/ET/XXXVIII/23
      Fichier dit 'général' XVIIe-XVIIIe siècles, par le personnel du Minutier, 1954-1999 ( fichier papier entièrement dématérialisé; voir contexte dans le Plan d’orientation général - Notaires de Paris, guides thématiques du Minutier).
      bail; La Moignon, Chrétien François de
  - Minutes. 1696, septembre - 1696, octobre, septembre 1696 - octobre 1696; MC/ET/XXXVIII/24
    - SARRAZIN (Damien) maître fondeur en terre et sable r. au Maire § Inventaire après décès de. .., 5 septembre 1696; MC/ET/XXXVIII/24
      inventaire; Sarrazin, Damien
    - FONDEUR en terre et sable SARAZIN (Damien) r. du maire § Inventaire après décès de. .., 5 septembre 1696; MC/ET/XXXVIII/24
      inventaire; Sarazin, Damien
  - Minutes. 1696, novembre - 1696, décembre, novembre 1696 - décembre 1696; MC/ET/XXXVIII/25
  - Minutes. 1697, janvier - 1697, février, janvier 1697 - février 1697; MC/ET/XXXVIII/26
  - Minutes. 1697, mars - 1697, avril, mars 1697 - avril 1697; MC/ET/XXXVIII/27
  - Minutes. 1697, mai - 1697, juin, mai 1697 - juin 1697; MC/ET/XXXVIII/28
    - Contrat de mise en apprentissage pour 5 ans, entre Louis Leguay, gagne-denier, et Laurent Guénard, maître sculpteur, au profit de Laurent Leguay, âgé de 18 ans, fils de Louis, le maître lui payera 10 sous par chaque jour de travail, moyennant 100 livres (approuvé par les jurés en charge, droits perçus)., 24 août 1742; MC/ET/XXXVIII/28
      Histoire de l'art, 1700-1750, études XIII à XXXIX (env. 7.500 actes), par Mireille Rambaud, 1966-1975 (fichier papier entièrement dématérialisé; voir contexte dans le Plan d’orientation général - Notaires de Paris, guides thématiques du Minutier).
      Date de révision: 2010
      Date de création de la notice: 2007
      contrat d'apprentissage; Guénard, Laurent; Leguay, Laurent; Leguay, Louis; journalier; sculpteur
  - Minutes. 1698, janvier - 1698, février, janvier 1698 - février 1698; MC/ET/XXXVIII/29; Document détérioré.
    - Desistement de bail concernant Etienne Rousseau, 1er janvier 1698 - 1698; MC/ET/XXXVIII/29
      Actes signalés par les lecteurs et correspondants du Minutier central des notaires de Paris, 2000-2011 (base de données migrée: voir contexte dans le Plan d’orientation général - Notaires de Paris, guides thématiques du Minutier).
      Date de création de la notice: 2005
      renonciation; bail; Rousseau, Etienne
    - Bail concernant Etienne Rousseau, 6 janvier 1698; MC/ET/XXXVIII/29
      bail; Rousseau, Etienne
    - BOUCHERS (marchands) à Paris § Mariage de Nicolas LEROY, marchands BOUCHERS à Paris rue Saint-Martin, fils de défunt Simon LEROY, aussi marchands BOUCHERS et de Catherine RAPORBLED, sa veuve, avec Marie-Madeleine COUSIN, fille de Jacques COUSIN, aussi marchand boucher rue Saint-Martin, en présence de nombreux marchands BOUCHERS parents et amis., 12 janvier 1698; MC/ET/XXXVIII/29
      contrat de mariage
    - Contrat de mariage entre Pierre Bouteiller, maître joueur de viole et autres instruments, rue Quincampoix, et de Catherine Chaufourneau, en présence de Claude de Bigault, maître de musique des Saints-Innocents.-Quittance par Pierre Chaufourneau, musicien, tuteur des enfants Bouteiller, à Pierre Bouteiller, de 766 livres 8 sols 6 deniers, appartenant à la succession de Catherine Chaufourneau (1716, 26 mars)., 16 janvier 1698; MC/ET/XXXVIII/29
      Musique XVIIe siècle [2407 actes], par Madeleine Jurgens et le personnel du Minutier, 1954-1996 ( fichier papier entièrement dématérialisé; voir contexte dans le Plan d’orientation général - Notaires de Paris, guides thématiques du Minutier).
      Date de révision: 2011
      Date de création de la notice: 2009
      contrat de mariage; Quincampoix (rue); Saints-Innocents (église des); musicien; musicien; musicien
    - FONDEURS en terre et sable à Paris (Me) § Mariage de Jean BEAUREGARD (futur). .. et de Marie CHORIN, fille de Louis CHORIN. .., tous demeurant rue des Gravilliers, en présence de Jean HEUDE aussi. .., cousin germain de la future épouse., 16 janvier 1698; MC/ET/XXXVIII/29
      contrat de mariage; Beauregard, Jean; Chorin, Marie; Chorin, Louis; Heude, Jean
    - SCULPTEUR à Paris BOUTEILLER (Etienne) et Barbe TARLET, sa femme, maîtresse couturière § Mariage de Pierre BOUTEILLER, maître joueur d'instruments à Paris, fils de défunts..., 16 janvier 1698; MC/ET/XXXVIII/29
      contrat de mariage; Bouteiller, Etienne
    - BEAUREGARD (Jean) fondeur en terre et sable à Paris, rue des Gravilliers § Mariage de. .. et de Marie CHORIN, fille de Louis CHORIN, maître fondeur en terre et sable à Paris, demeurant dite rue., 16 janvier 1698; MC/ET/XXXVIII/29
      contrat de mariage; Beauregard, Jean
    - CHORIN (Louis) maître fondeur en terre et sable à Paris, demeurant rue des Gravilliers § Mariage de Jean BEAUREGARD, fondeur en terre et sable rue des Gravilliers, avec Marie CHORIN, fille de... et de défunte Madeleine BRUNET., 16 janvier 1698; MC/ET/XXXVIII/29
      contrat de mariage; Chorin, Louis
    - BOUTEILLER (Etienne) sculpteur à Paris et Barbe TARLET, sa femme, maîtresse couturière § Mariage de Pierre BOUTEILLER, maître joueur de viole et autres instruments de musique, demeurant à Paris rue Quincampoix, fils de défunts. .., 16 janvier 1698; MC/ET/XXXVIII/29
    - SAUMUR (notaire royal à) GODINEAU (Jean) et Françoise JAMBU, sa femme § Mariage de Jean GODINEAU, sergent d'affaires de la compagnie du chevalier de 'MANVREILLET' capitaine aux Gardes françaises, demeurant à Saint-Marcel-lez-Paris, fils de défunts Jean GODINEAU, 16 janvier 1698; MC/ET/XXXVIII/29
      contrat de mariage; Godineau, Jean
    - Cautionnement concernant Henry Ruelle, 17 janvier 1698; MC/ET/XXXVIII/29
      cautionnement; Ruelle, Henri
    - MARVAULT (Jean) maître menuisier à Paris, rue de Bourbon, paroisse Saint-Sauveur § Mariage de Louis MEUSNIER, compagnon menuisier rue de Bourbon et de Catherine MARVAULT, fille de. .. et de défunte Jeanne DELAHAYE. Parmi les témoins: Albert LOUVET, menuisier privilégié, cousin du futur époux à cause de Marie MEUSNIER, sa femme, Pierre GACOIN, compagnon menuisier, cousin de la futur épouse, à cause d'Anne MARVAULT, sa femme., 19 janvier 1698; MC/ET/XXXVIII/29
      contrat de mariage; Marvault, Jean
    - MENUISIER (Me) à Paris MARVAULT Jean rue de Bourbon, paroisse Saint-Sauveur § Mariage de Louis MEUSNIER, compagnon menuisier et de Catherine MARVAULT, fille de. .., 19 janvier 1698; MC/ET/XXXVIII/29
      contrat de mariage; Marvault, Jean; Meusnier, Louis; Marvault, Catherine
    - ANGILBERT (François) conseiller du roi, secrétaire interprète en langues grecque et latine, avocat en Parlement § Mariage de Jacques HAUPIN, marchand de vin à Versailles avec Anne-Thérèse CHICANDART, fille de Pierre, marchand de vin bourgeois de Paris, en présence de François ANGILBERT, ami de la future épouse., 23 janvier 1698; MC/ET/XXXVIII/29
      contrat de mariage; Angilbert, François
    - INTERPRÈTE en langues grecque et latine (Secrétaire et) ANGILBERT (François) Conseiller du Roi, Secrétaire et INTERPRÈTE en langues grecque et latine et Avocat en Parlement § Mariage en présence de François ANGILBERT, 23 janvier 1698; MC/ET/XXXVIII/29
    - Comparution concernant Pierre Pasquier Dubut, 27 janvier 1698; MC/ET/XXXVIII/29
      comparution; Pasquier-Dubut, Pierre
    - Titre nouvel concernant Pierre Pasquier Dubut, 29 janvier 1698; MC/ET/XXXVIII/29
      titre nouvel; Pasquier-Dubut, Pierre
    - BENIER (Marin) architecte bourgeois de Paris demeurant au faubourg Saint-Martin, paroisse Saint-Laurent et Marie LE BEAU, sa femme § Mariage de Guillaume BENIER maître maçon à Paris fils et assisté de. .., demeurant audit faubourg, avec Angélique MEUSNIER. Parmi les témoins: Pierre BENIER, couvreur, frère et François EFFRAY, maître menuisier à Paris, oncle à cause de Madeleine BENIER, sa femme., 31 janvier 1698; MC/ET/XXXVIII/29
      contrat de mariage; Benier, Marin
    - ARCHITECTE bourgeois de Paris BENIER (Marin) et Marie LEBEAU, sa femme, faubourg Saint-Martin § Mariage de Guillaume BENIER, maître maçon à Paris fils de..., 31 janvier 1698; MC/ET/XXXVIII/29
      contrat de mariage; Benier, Marin; Lebeau, Marie; Benier, Guillaume
    - BAUDET (Abraham) Ebéniste § Mariage de Geneviève TERRIER, fille de Nicolas TERRIER compagnon tourneur rue des Gravilliers, en présence de. .., cousin à cause de défunte Hélène POTIER, sa femme, 2 février 1698; MC/ET/XXXVIII/29
      contrat de mariage; Baudet, Abraham
    - PATENÔTRIER en jais, ambre et corail à Paris (Me) MORLET (famille) § Mariage, 2 février 1698; MC/ET/XXXVIII/29
      contrat de mariage; Morlet, famille
    - PEINTRE (Me) à Paris PELFRESNE (Charles) § Mariage en présence de. .., 2 février 1698; MC/ET/XXXVIII/29
      contrat de mariage; Pelfresne, Charles
    - POTIERS d'ETAIN (maîtres) HERAUT (Jean et Roland) § Mariage en présence de..., 2 février 1698; MC/ET/XXXVIII/29
      contrat de mariage; Heraut, Jean Et Roland; potier
    - HERAUT (Jean); HERAUT (Roland) maîtres potiers d'étain § Mariage en présence de. .., 2 février 1698; MC/ET/XXXVIII/29
      contrat de mariage; Heraut, Jean; Heraut, Roland
    - SERRURIER (Me) PELFRESNE (Thomas) et Anne MOREL, sa femme rue Darnetal § Mariage de Geneviève PELFRESNE, fille de..., 2 février 1698; MC/ET/XXXVIII/29
      contrat de mariage; Pelfresne, Thomas
    - THIBAUD (Jean) maître Menuisier en ébène § Mariage de Geneviève TERRIER, fille de Nicolas, compagnon tourneur et de Jeanne MOREAU, en présence de Marguerite MORO (sic) femme de..., tante maternelle, 2 février 1698; MC/ET/XXXVIII/29
      contrat de mariage; Thibaud, Jean
    - MORLET (Pierre) maître patenôtrier en jais, ambre et corail à Paris et Claude DUBOIS, sa femme, demeurant rue du Grand Hurleur paroisse Saint-Laurent § Mariage de Claude MORLET, aussi Maître patenôtrier, fils de. .., demeurant avec eux, avec Geneviève PELFRESNE. Parmi les témoins: Louis MORLET, maître patenôtrier, frère, Antoine DUBOIS, Jean MAUGE et Jean MALVAULT, maîtres doreurs, oncles, Pierre MORLET, maître doreur, frère., 2 février 1698; MC/ET/XXXVIII/29
      contrat de mariage; Morlet, Pierre
    - PELFRESNE (Thomas) maître serrurier rue Darnétal et Anne MOREL, sa femme § Mariage de Claude MORLET, maître patenôtrier en jais, ambre et corail à Paris, et de Geneviève PELFRESNE, fille de. .. Parmi les témoins: Charles PELFRESNE, Maître peintre à Paris, cousin., 2 février 1698; MC/ET/XXXVIII/29
    - PELFRESNE (Charles) maître peintre à Paris § Mariage de Geneviève PELFRESNE, en présence de. .., cousin., 2 février 1698; MC/ET/XXXVIII/29
    - MOUTIER (Antoine) Marqueteur ébéniste § Mariage de René FORIAT, maître maréchal rue Gît-le-Coeur en présence de. .., beau-frère à cause d'Agnès FORIAT, sa femme., 2 février 1698; MC/ET/XXXVIII/29
      contrat de mariage; Moutier, Antoine
    - DERAIS (Etienne) maître peintre et sculpteur à Paris, rue de la Mortellerie, fils de Louis DERAIS, marchand de bois dite rue et d'Anne DROUART § Mariage de... et de Marie GUILLOIS. Parmi les témoins: René DERAIS, maître peintre à Paris et Anne DROUART, sa femme, frère et belle-soeur, 4 février 1698; MC/ET/XXXVIII/29
      contrat de mariage; Derais, Etienne
    - SCULPTEUR (Me peintre et) à Paris DERAIS (Etienne) rue de la Mortellerie § Mariage de. .. et de Marie GUILLOIS, 4 février 1698; MC/ET/XXXVIII/29
    - PEINTRE (Me) à Paris DERAIS (René) et Anne DROUART, sa femme § Mariage en présence de..., 4 février 1698; MC/ET/XXXVIII/29
      contrat de mariage; Derais, René
    - PEINTRE (Me) et sculpteur à Paris DERAIS (Etienne) rue de la Mortellerie § Mariage de. .. et de Marie GUILLOIS., 4 février 1698; MC/ET/XXXVIII/29
    - DERAIS (René) maître peintre à Paris et Anne DROUART, sa femme § Mariage d'Etienne DERAIS, maître peintre et sculpteur à Paris, en présence de... frère et belle-soeur, 4 février 1698; MC/ET/XXXVIII/29
    - NOURRISSON (Eustache) sculpteur demeurant rue de l'Echelle, fils de défunts René NOURRISSON, peintre ordinaire des bâtiments du Roi et d'Anne DUCHASTEL § Mariage de. .. et de Catherine COULON. Parmi les témoins Laurent MAGNIERE, sculpteur ordinaire du roi, professeur en l'académie royale de peinture et sculpture, cousin de. .. et son maître d'apprentissage; Claude HUILLOT, peintre ordinaire du roi en sa dite académie, ami de. .., 6 février 1698; MC/ET/XXXVIII/29
      contrat d'apprentissage; contrat de mariage; Nourrisson, Eustache
    - SCULPTEUR et professeur du roi en son académie de peinture et sculpture MAGNIERE (Laurent) § Mariage en présence de..., 6 février 1698; MC/ET/XXXVIII/29
      contrat de mariage; Magniere, Laurent
    - SCULPTEUR NOURRISSON (Eustache) rue de l'Echelle § Mariage de. .. et de Catherine COULON., 6 février 1698; MC/ET/XXXVIII/29
      contrat de mariage; Nourrisson, Eustache
    - PEINTRE ordinaire du roi en son académie de peinture et sculpture HUILLOT (Claude) § Mariage en présence de..., 6 février 1698; MC/ET/XXXVIII/29
      contrat de mariage; Huillot, Claude
    - HUILLOT (Claude) Peintre ordinaire du roi en son académie de peinture et sculpture § Mariage d'Eustache NOURRISSON, sculpteur à Paris, en présence de. .., ami, 6 février 1698; MC/ET/XXXVIII/29
    - BÂTIMENTS du Roi (Peintre ordinaire des) NOURRISSON (René) et Anne DUCHASTEL, sa femme § Mariage d'Eustache NOURRISSON, sculpteur à Paris, fils de défunts. .., 6 février 1698; MC/ET/XXXVIII/29
      contrat de mariage; Nourrisson, René; Duchastel, Anne; Nourrisson, d'Eustache
    - MAGNIER (Laurent) Sculpteur ordinaire du Roi, professeur en son Académie royale de peinture et sculpture § Mariage d'Eustache NOURRISSON, sculpteur à Paris, en présence de .. son cousin et maître d'apprentissage, 6 février 1698; MC/ET/XXXVIII/29
      contrat d'apprentissage; contrat de mariage; Magnier, Laurent
    - NOURRISSON (René) maître peintre ordinaire des bâtiments du Roi et Anne DUCHESTEL, sa femme § Mariage d'Eustache NOURRISSON, sculpteur à Paris, fils de défunts. .., 6 février 1698; MC/ET/XXXVIII/29
      contrat de mariage; Nourrisson, René
    - Contrat de mariage entre Thouvenot et Vignolin, 8 février 1698; MC/ET/XXXVIII/29
      Date de création de la notice: 2008
      contrat de mariage; Thouvenot (M.); Vignolin (Mlle)
    - SANSON (Michel) maître menuisier en ébène et Claire VIQUELIN, sa femme § Mariage de Claude TOUVENOT, invalide et Marie VIQUELIN, veuve LELOU, en présence de... beau-frère et soeur de la future épouse., 8 février 1698; MC/ET/XXXVIII/29
      contrat de mariage; Sanson, Michel
    - INVALIDES § Mariage de Claude TOUVENOT, ci-devant dragon dans une compagnie du régiment Colonel général, à présent réfugié en l'hôtel royal des Invalides, demeurant en l'enclos des INVALIDES, avec Marie VIQUELIN, veuve LELOU. Parmi les témoins: Jean NOEL, à présent dans les INVALIDES, cousin du futur époux et Jean JAMES, aussi invalide, ami., 8 février 1698; MC/ET/XXXVIII/29
  - Minutes. 1698, mars - 1698, avril, mars 1698 - avril 1698; MC/ET/XXXVIII/30
    - Mariage de François CHAVANSCE de CHAUVIGNY, opérateur à Paris et de Jeanne-Angélique LEROUX, fille de défunt Louis LEROUX, et Jeanne MARQUANT. Parmi les témoins: Michel LEROUX, frère de la future, maître de danse, Jean DELLE, François et Claude COUTELET, aussi maîtres de danse, amis du futur époux. Louis LEROUX, maître de danse., 18 mars 1698; MC/ET/XXXVIII/30
      Date de création de la notice: 2004
      contrat de mariage; Leroux, Louis; Coutelet, Claude; Coutelet, François; Chavansce de Chauvigny, François; Leroux, Jeanne-Angélique; Marquant, Jeanne; Delle, Jean; danseur; enseignant
    - CHAVANSCE de CHAUVIGNY (François) Opérateur demeurant rue Au Maire, fils de défunts François CHAVANSCE de CHAUVIGNY et d'Anne DENISE (aussi opérateur) § Mariage de François CHAVANSCE de CHAUVIGNY et de Jeanne-Angélique LEROUX, 18 mars 1698; MC/ET/XXXVIII/30
      contrat de mariage; Chavance de Chauvigny, François
    - AVALE (Alexandre-Jules) marchand verrier faïencier à Paris demeurant rue Saint-Antoine fils d'Alexandre AVALE, marchand verrier-faïencier à Paris et de Marie POCQUET § Mariage de. .. et de Marie GOUFFIE. Parmi les témoins pour. ..Robert MOYNERIE et Jacques GRANDSIRE, marchands verriers-faïenciers, beaux-frères à cause de leurs femmes, 20 mars 1698; MC/ET/XXXVIII/30
      contrat de mariage; Avale, Alexandre-Jules
    - VERRIERS-FAIENCIERS à Paris § Mariage de Jules Alexandre HAVALE, fils d'Alexandre HAVALE tous deux marchands. .., en présence de Robert MOYNERIE et Jacques GRANDSIRE, aussi. .., beau-frère du futur époux à cause de Marie-Claude et Antoine HAVALE, leurs femmes., 20 mars 1698; MC/ET/XXXVIII/30
      contrat de mariage; Havale, Jules Alexandre; Havale, Alexandre; Moynerie, Robert; Grandsire, Jacques; Havale Marie-claude; Havale, Antoine
    - ÉCOLE (Maître d') LE MESLE (François) § Mariage en présence de François LE MESLE, 31 mars 1698; MC/ET/XXXVIII/30
      contrat de mariage; Le Mesle, François
    - LE MESLE (François) Maître d'école § Mariage de Guillaume DUVAL, charron à Paris demeurant dans l'Arsenal, en présence de François LE MESLE son cousin issu de germain., 31 mars 1698; MC/ET/XXXVIII/30
    - BERTRAND (Louis) marchand éventailliste et Marie HUGUNY, sa femme § Mariage de Nicolas LALANDE, sculpteur rue Saint-Antoine, en présence de..., amis., 13 avril 1698; MC/ET/XXXVIII/30
      contrat de mariage; Bertrand, Louis
    - EVENTAILLISTE (Maître) BERTRAND (Louis) et Marie HUGUNY, sa femme § Mariage en présence de. .., 13 avril 1698; MC/ET/XXXVIII/30
      contrat de mariage; Bertrand, Louis; Huguny, Marie
    - SCULPTEUR LECOMTE (François) § Mariage en présence de. .., 13 avril 1698; MC/ET/XXXVIII/30
      contrat de mariage; Lecomte, François
    - SCULPTEUR LALANDE (Nicolas) rue Saint-Antoine § Mariage de. .. et de Catherine THENARD., 13 avril 1698; MC/ET/XXXVIII/30
      contrat de mariage; Lalande, Nicolas
    - LE COMTE (François) Sculpteur et Catherine LE PERE, sa femme, auparavant veuve de Jean BOULANGER, maître cordonnier § Mariage de Frédéric PANIER, cordonnier à Paris et de Renée BOULANGER, assistée de. .. ses beau-père et mère., 13 avril 1698; MC/ET/XXXVIII/30
      contrat de mariage; Le Comte, François
    - LALANDE (Nicolas) Sculpteur demeurant rue Saint-Antoine, fils de défunt Martin LALANDE, maître cordonnier à Paris et de Marguerite HUDE, sa mère, demeurant rue de la Plâtrière § Mariage de. .. et de Catherine THENARD., 13 avril 1698; MC/ET/XXXVIII/30
    - THENARD (François) Perruquier à Paris § Mariage de Nicolas LALANDE, sculpteur et de Catherine THENARD, fille de défunt François THENARD, assistée de Barbe PATELIN, sa mère, demeurant rue Salle-au-Comte, 13 avril 1698; MC/ET/XXXVIII/30
    - DESMARES (Jacques) Maître d'école demeurant au faubourg Saint-Martin § Mariage de Laurent BLET, jardinier au faubourg Saint-Laurent et d'Anne-Jacquette DESMARES, veuve de Pierre JOLY maître rubannier au faubourg Saint-Lazare, en présence de Jacques DESMARES frère de la future épouse., 17 avril 1698; MC/ET/XXXVIII/30
      contrat de mariage; Desmares, Jacques
    - EVENTAILLISTE (marchand) CODRY (Louis) et Anne ALLIAUME, sa femme § Mariage en présence de. .., 17 avril 1698; MC/ET/XXXVIII/30
      contrat de mariage; Codry, Louis; Alliaume, Anne
    - PEINTRES à Paris CHASTELLAIN (Jean et Marc) § Mariage, 17 avril 1698; MC/ET/XXXVIII/30
      contrat de mariage; Chastellain, Jean Chastellain Marc
    - CODRY (Louis) marchand éventailliste et Anne ALLIAUME, sa femme § Mariage de Marc CHASTELLAIN, peintre à Paris et de Marie NICOLLE, en présence de. .., amis de la future épouse., 17 avril 1698; MC/ET/XXXVIII/30